【裁判字號】    98,易,26
【裁判日期】    980202
【裁判案由】    竊盜
【裁判全文】
臺灣新竹地方法院刑事判決                98年度易字第26號
公  訴  人  臺灣新竹地方法院檢察署檢察官
被      告  己○○
                    （另案於臺灣新竹監獄執行）
上列被告因竊盜案件，經檢察官提起公訴（97年度偵字第6894、
7574號），本院裁定改用簡式審判程序，判決如下：
    主      文
己○○所犯如附表所示之罪，均為累犯，各處如附表所示之刑，
應執行有期徒刑貳年，扣案固定鉗、固定扳手、一字起子、美工
刀各壹支及手套貳雙，均沒收。
    事      實
一、
（一）己○○前於民國93年間，因竊盜案件，經本院於94年8月8
      日以94年度訴字第158號判處有期徒刑10月確定。又於93
      年間，因竊盜案件，經本院於94年8 月11日以93年度竹簡
      字第899號判處有期徒刑3月，嗣經檢察官上訴並經本院於
      94年8 月11日以94年度簡上字第64號駁回上訴確定。再於
      94 年間，因違反毒品危害防制條例案件，經本院於94年5
      月23 日以94年度訴字第273號判處應執行有期徒刑11月確
      定。復於94年間，因竊盜案件，經本院於94年12月12日以
      94年度易字第255號判處有期徒刑1年2月確定。上開4案件
      ，經本院以95年度聲字第447 號裁定應執行有期徒刑2年8
      月確定，並於95年10月24日假釋出監，迄至96年7 月16日
      假釋期滿未經撤銷視為執行完畢。
（二）詎己○○仍不知悔改，竟基於意圖為自己不法之所有，於
      附表所示之時間、地點，以如附表所示之方式，竊取如附
      表所示之物品。嗣於97年10月7日晚上9時許，在新竹縣新
      埔鎮○○路○○段790 號前，為警查緝毒品通緝案件時當
      場查獲並扣得作案用之固定鉗、固定扳手、一字起子、美
      工刀各1支及手套2雙，及起出如附表編號1 所示機車、編
      號2所示車牌（已發還所有人），因而並循線查知上情。
（三）案經新竹縣政府警察局竹北分局、竹東分局報請臺灣新竹
      地方法院檢察署檢察官偵查起訴。
    理  由
一、本件被告己○○所犯竊盜等罪，均『非』死刑、無期徒刑、
    最輕本刑為3 年以上有期徒刑之罪，或高等法院管轄第一審
    之案件，被告於本院準備程序進行中，就被訴事實為有罪之
    陳述，經本院認合於刑事訴訟法第273條之1第1 項之規定，
    裁定適用簡式審判程序，合先敘明。
二、訊據被告己○○對於上開竊盜犯行，迭於警詢及偵訊、本院
    審理程序及簡式審判程序時均坦承不諱，並經被害人戊○○
    、乙○○、丙○○、甲○○、丁○○及庚○○指述在案，且
    有贓物認領保管單3紙、車輛尋獲電腦輸入單2份、現場指認
    及證物照片20張等附卷可稽（見第6894號偵卷第19至26頁、
    第33至37頁、第59至63頁、第7574偵卷第8至9頁、第18至23
    頁）、第7319號偵卷第30至36頁、第1740號偵卷第41、42頁
    ），此外，復有被告己○○所有供如附表編號二、四至六所
    示竊盜所用之固定鉗、固定扳手、一字起子、美工刀各1 支
    及手套2 雙等扣案足憑（97年度保管字第1793號，扣押物品
    清單見6894偵卷第87頁），被告自白內容確與事實相符，堪
    足採信，本案事證已臻明確，被告本件犯行均洵堪認定，自
    應依法予以論罪科刑。
三、論罪科刑
（一）按刑法第321條第1項第3 款之攜帶兇器竊盜罪，係以行為
      人攜帶兇器竊盜為其加重條件，此所謂兇器，其種類並無
      限制，凡客觀上足對人之生命、身體、安全構成威脅，具
      有危險性之兇器均屬之，且祇須行竊時攜帶此種具有危險
      性之兇器為已足，並不以攜帶之初有行兇之意圖為必要，
      螺絲起子為足以殺傷人生命、身體之器械，顯為具有危險
      性之兇器（最高法院79年度臺上字第5253號判例意旨參照
      ）。查被告己○○如附表編號二所示竊盜犯行攜帶之固定
      扳手；被告如附表四至六所示竊盜犯行攜帶之一字起子；
      被告如附表六所示竊盜犯行攜帶之固定鉗、美工刀，均質
      地堅硬鋒利，足以危害人之生命身體，認屬兇器。
（二）所犯罪名：核被告本件犯行，分別係犯附表所示各罪名。
（三）分論併罰：被告就本件犯行各次，時間不同，犯意各別，
      行為互異，均應予分論併罰。
（四）累犯：被告己○○有事實欄一（一）所示前科，有臺灣高
      等法院被告前案紀錄表1 份附卷可稽，其於有期徒刑執行
      完畢5 年內故意再犯本件如附表所示有期徒刑以上之數罪
      ，均為累犯，均應依刑法第47條第1項之規定加重其刑。
（五）爰審酌被告年輕力盛，前有多次竊盜前科，仍不思守法自
      制，循正當途徑獲取所需，任意竊取他人財物，危害社會
      治安與他人財產安全，可見其輕忽法律制裁、無視他人財
      產權益之心態，本次行竊次數達6 次，本應予重懲，惟被
      告犯後坦承全部犯行，且所竊之物已有部分業經被害人領
      回，所受損害已降低，態度尚稱良好等一切情狀，分別量
      處如附表所示之刑，並定其應執行之刑，以資懲儆。
（六）扣案固定鉗、固定扳手、一字起子、美工刀各1支及手套2
      雙（97年度保管字第1793號，扣押物品清單見6894偵卷第
      87頁），係被告己○○所有，供其犯如附表編號二、四至
      六所示竊盜犯行所用之物，均應依刑法第38條第1項第2款
      宣告沒收。扣案之鋼絲剪1 支，雖為被告所有之物，惟並
      非供本案竊盜犯行所用之物，與沒收之規定不符，不予宣
      告沒收，附此敘明。
四、據上論斷，應依刑事訴訟法第273條之1第1項、第299條第 1
    項前段，刑法第320條第1項、第321條第1項第2款、第3款、
    第47條第1項、第51條第5款、第38條第1項第2款，刑法施行
    法第1條之1，判決如主文。
本案經檢察官張嘉宏到庭執行職務。
中    華    民    國    98    年    2     月    2     日
                  刑事第六庭法  官  黃美盈
以上正本與原本相符。
如不服本判決應於收受本判決後10日內向本院提出上訴書狀，其
未敘述上訴理由者，並得於提起上訴後10日內向本院補提理由書
狀（均須按他造當事人之人數附繕本）「切勿逕送上級法院」。
中    華    民    國    98    年    2     月    2     日
                            書記官  吳美雲
附錄本院論罪科刑法條：
刑法第320條第1項
意圖為自己或第三人不法之所有，而竊取他人之動產者，為竊盜
罪，處 5 年以下有期徒刑、拘役或5百元以下罰金。
刑法第321條（加重竊盜罪）
犯竊盜罪而有左列情形之一者，處 6 月以上、 5 年以下有期徒
刑：
二、毀越門扇、牆垣或其他安全設備而犯之者。
三、攜帶兇器而犯之者。
附表：
 ┌──┬──────┬───────┬────────┬──────┬──────────┐
 │編號│時間        │地點          │犯罪事實方式及竊│所 犯 法 條 │ 主  刑  及  從  刑 │
 │    │            │              │得財物          │            │                    │
 ├──┼──────┼───────┼────────┼──────┼──────────┤
 │1   │97年6月28日 │新竹市東區埔頂│見戊○○所有車號│刑法第320條 │己○○犯竊盜罪，累犯│
 │    │12時許      │路99巷23號    │CVZ-199 號重型機│第1項       │，處有期徒刑伍月。  │
 │    │            │              │車之鑰匙插於該機│            │                    │
 │    │            │              │車電門上未經取走│            │                    │
 │    │            │              │，乃以順手牽羊之│            │                    │
 │    │            │              │方式竊取上開機車│            │                    │
 │    │            │              │，得手後將上開機│            │                    │
 │    │            │              │車之車牌丟棄。  │            │                    │
 ├──┼──────┼───────┼────────┼──────┼──────────┤
 │2   │97年7月1日8 │新竹縣竹東鎮明│以客觀上足供為兇│刑法第321條 │己○○犯攜帶兇器竊盜│
 │    │時30分許    │星路段（元邦大│器使用之固定扳手│第1項第3款  │罪，累犯，處有期徒刑│
 │    │            │樓社區旁）    │1 支，竊取乙○○│            │玖月。扣案之固定扳手│
 │    │            │              │所有車號HSY-378 │            │壹支，沒收。        │
 │    │            │              │號重型機車之車牌│            │                    │
 │    │            │              │，得手後並將之懸│            │                    │
 │    │            │              │掛於前述編號1 竊│            │                    │
 │    │            │              │得之CVZ-199 號重│            │                    │
 │    │            │              │型機車上，以躲避│            │                    │
 │    │            │              │警方查緝。      │            │                    │
 ├──┼──────┼───────┼────────┼──────┼──────────┤
 │3   │97年7月15日 │新竹縣竹東鎮榮│見丙○○所有之四│刑法第320條 │己○○犯竊盜罪，累犯│
 │    │晚上9時許   │華里新民路45巷│輪電動車鑰匙插於│第1項       │，處有期徒刑伍月。  │
 │    │            │12號          │車上未經取走，乃│            │                    │
 │    │            │              │以順手牽羊之方式│            │                    │
 │    │            │              │，竊取上開車輛得│            │                    │
 │    │            │              │手。            │            │                    │
 ├──┼──────┼───────┼────────┼──────┼──────────┤
 │4   │97年8月14日9│新竹縣竹東鎮二│以自備客觀上足供│刑法第321條 │己○○犯攜帶兇器毀壞│
 │    │時許        │重里165鄰民族 │為兇器使用之一字│第1項第2、3 │門扇竊盜罪，累犯，處│
 │    │            │路61巷13號    │起子破壞大門玻璃│款          │有期徒刑拾月。扣案之│
 │    │            │              │之方式，侵入何文│            │一字起子壹支，沒收。│
 │    │            │              │展住處，並竊取何│            │                    │
 │    │            │              │文展所有之存錢筒│            │                    │
 │    │            │              │2 個得手，內有新│            │                    │
 │    │            │              │臺幣（下同）約1 │            │                    │
 │    │            │              │萬元。          │            │                    │
 ├──┼──────┼───────┼────────┼──────┼──────────┤
 │5   │97年9月24日9│新竹縣新埔鎮關│以攀爬逾越牆垣之│刑法第321條 │己○○犯攜帶兇器踰越│
 │    │時30分許    │埔路水車頭段  │方式至屋主丁○○│第2、3款    │牆垣毀壞安全設備竊盜│
 │    │            │410巷26弄9號  │2 樓陽台，並手戴│            │罪，累犯，處有期徒刑│
 │    │            │              │手套持客觀上足供│            │拾月。扣案之一字起子│
 │    │            │              │為兇器使用之一字│            │壹支及手套壹雙，均沒│
 │    │            │              │起子破壞鋁窗玻璃│            │收。                │
 │    │            │              │後，侵入屋內（侵│            │                    │
 │    │            │              │入住宅部分未經告│            │                    │
 │    │            │              │訴）竊取丁○○所│            │                    │
 │    │            │              │有之卡通櫻木花道│            │                    │
 │    │            │              │造型撲滿1個、手 │            │                    │
 │    │            │              │錶1只、腕帶玉環 │            │                    │
 │    │            │              │、飾品1批、耳飾8│            │                    │
 │    │            │              │只、水晶手鍊、項│            │                    │
 │    │            │              │鍊各1條、皮包1批│            │                    │
 │    │            │              │、現金約3萬元。 │            │                    │
 ├──┼──────┼───────┼────────┼──────┼──────────┤
 │6   │97年10月7日9│新竹縣新埔鎮上│以自備客觀上足供│刑法第321條 │己○○犯攜帶兇器毀壞│
 │    │時許        │寮里義民路2段 │為兇器使用之固定│第2、3款    │安全設備竊盜罪，累犯│
 │    │            │491巷80弄222號│鉗、一字起子、美│            │，處有期徒刑拾月。扣│
 │    │            │              │工刀各1支一字， │            │案之固定鉗、一字起子│
 │    │            │              │並手戴手套，破壞│            │、美工刀各壹支及手套│
 │    │            │              │1 樓後方鋁窗之方│            │壹雙，均沒收。      │
 │    │            │              │式侵入屋內（侵入│            │                    │
 │    │            │              │住宅部分未經告訴│            │                    │
 │    │            │              │），並竊取庚○○│            │                    │
 │    │            │              │所有之金飾項鍊3 │            │                    │
 │    │            │              │條、手鍊1條、墜 │            │                    │
 │    │            │              │子3只、戒子3只、│            │                    │
 │    │            │              │玉鐲子1只、現金 │            │                    │
 │    │            │              │約200元、韓國手 │            │                    │
 │    │            │              │機1只。         │            │                    │
 └──┴──────┴───────┴────────┴──────┴──────────┘


司法院資訊處製作；財團法人民間司法改革基金會備份。
